# 供应商返利账务处理

提问人：Halloween223 时间：2019-03-27 15:57:46
请教各位大大，公司销售原材料给子公司生产产品，生产完产品回购用于对外销售。现在销售原材料的供应商给予销售返利，这块返利应该冲减销售材料的其他业务成本还是最终销售产品的主营业务成本。为了如实反映对外销售产品毛利，个人偏向冲减是否更为合适。有没有相关的文件或者准则支持？

回答人：chenyiwei
站在合并报表层面，该返利对应的存货假设均已实现对集团外销售，则应冲减的是集团合并报表中的对外销售成本，而不是内部交易的原材料销售成本。